

Diana Andrea González Pineda

PSICÓLOGA

Teléfono 3162275560 Correo dianagonzalez2005@gmail.com

PERFIL

Profesional en Psicología con énfasis cognitivo-conductual y experiencia laboral en atención y seguimiento a comunidades educativas alrededor de 16 años.

Orientada al cumplimiento de objetivos de intervención psicosocial a nivel individual y grupal, potencializando en niños, niñas y adolescentes habilidades de autoestima, autocuidado, aprendizaje, socioemocionales y conductuales.

Dispuesta a construir protocolos y estrategias de promoción y prevención en salud mental para la mitigación de violencias y garantía de derechos.

He logrado la creación de cartillas informativas y fortalecimiento de pautas de crianza para padres de familia, asesorado a adolescentes y jóvenes en la toma de decisión profesional, capacitado a comunidades educativas en sexualidad y construcción de ciudadanía, y generado apoyo a personas con discapacidad.

Con competencias laborales de orientación al servicio, planeación, trabajo en equipo y manejo adecuado de relaciones interpersonales.

FORMACIÓN ACADÉMICA

Psicóloga

Octubre 2003

Universidad Católica de Colombia

EDUCACIÓN INFORMAL

Curso. Sistema de gestión de la seguridad y salud en el trabajo - SG-SST.

SENA

Abril 2023- en espera certificado mayo

Curso. English - Basics I
COLSUBSIDIO EDUCACIÓN TECNOLÓGICA - CET
Marzo 2023

Curso. Primeros auxilios psicológicos

Universidad Autónoma de Barcelona Enero 2023

Simposio. El rol del Neuropsicólogo en la primera infancia

COLPSIC

Noviembre 2022

Curso. Promotores del cuidado emocional.

Secretaría Distrital de salud Primer semestre 2022

Curso. Sistema de Gestión de Calidad

Colsubsidio Septiembre 2021

Curso. Gestión Integral de Riesgos

Colsubsidio Julio 2021

Curso. Protección de datos personales

Colsubsidio Marzo 2021

Congreso. Prevención del consumo de drogas.

Instituto Colombiano de Investigación y Capacitación sobre Drogas –
Prevenir
Mayo 2019

Diplomado. Intervención del maltrato y el abuso sexual infantil.

Asociación Afecto contra el maltrato infantil Noviembre 2018

Taller. Orientación Socio Ocupacional

Universidad Central Mayo 2018

Curso. Proceso de prevención de Violencia Intrafamiliar y Social.

Secretaría Distrital de Integración Social Octubre 2017

EXPERIENCIA LABORAL

Cargo: Orientadora Escolar

Caja Colombiana de Subsidio Familiar - COLSUBSIDIO

COLEGIO FUNDACIÓN COLOMBIA

Marzo 2007 - Diciembre 2022

Funciones:

- Aportar a partir del conocimiento, experiencia y ética al desarrollo integral de los estudiantes, acompañando los procesos desde un enfoque preventivo en el marco de la orientación y asesoría individual, familiar y escolar.
- Realizar la atención y seguimiento de los casos de los estudiantes que remiten los docentes, Jefes de Grupo, Coordinadores, padres de familia, o los mismos estudiantes. La atención se basa en la identificación de variables que estén alterando alguna área de ajuste del estudiante a nivel personal, familiar, social, académico, emocional, proyecto de vida, etc. Información que permite generar estrategias para el desarrollo de habilidades y planteamiento de sugerencias a aplicar en el aula de clase o familia.
- Implementar las acciones de orientación escolar alineadas a la Ley 1620 del 2013, Sistema Nacional de Convivencia Escolar y formación para el ejercicio de los Derechos Humanos, la Educación para la Sexualidad y la Prevención y Mitigación de la Violencia Escolar con relación a los componentes de promoción, prevención, atención y seguimiento. Para dar respuesta al nivel de promoción, se construye y lideran actividades en las estrategias de PADRES PILOS, EDUCAD, ORIENTACIÓN VOCACIONAL Y PROFESIONAL, y el PROYECTO DE EDUCACIÓN SEXUAL Y CIUDADANÍA.
- Liderar el proyecto de orientación vocacional y profesional desde grado jardín a undécimo.
- Registrar de manera confidencial la información personal, el motivo y el seguimiento del caso del estudiante atendido en el formato establecido por la institución con código de verificación.
- Formalizar la atención del estudiante según la siguiente tipología: Caso Regular: Hace referencia a los casos de atención de estudiantes que presentan dificultades a nivel académico, emocional, social y comportamental que no requieren remisión a especialista. Se realiza acompañamiento y seguimiento dentro de la Institución. Caso Especial: Hace referencia a los casos de atención de estudiantes que presentan alguna dificultad a nivel cognitivo, socio-afectivo y emocional que requieren remisión a especialista. Caso Prioritario: Hace referencia a los casos donde presuntamente se vulneran los derechos fundamentales de los niños, las niñas y adolescentes (violencia sexual, violencia intrafamiliar, maltrato, conducta suicida, consumo de sustancias psicoactivas, etc) que requieren atención inmediata, activación de ruta y remisión a especialista.

- Desarrollar estrategias pedagógicas de acuerdo a la edad y a las necesidades de los estudiantes con el fin de contribuir a su crecimiento integral aportando al mejoramiento del clima escolar.
- Gestionar redes de apoyo con entidades especializadas que beneficien los procesos formativos de la comunidad educativa.
- Realizar informes que permitan evidenciar por parte de las directivas la gestión trimestral llevada a cabo por el servicio de orientación escolar que permita identificar las necesidades institucionales e implementar medidas de control y mejoramiento.
- Participar en el Comité de Convivencia y equipos de trabajo que sean requeridos por la institución.
- Participar en la definición y seguimiento de los planes de mejoramiento y operativos de la institución y los propios del servicio, teniendo en cuenta los lineamientos del PEI y el marco legal vigente.
- Actualizar el documento de Orientación Escolar teniendo en cuenta el protocolo y el procedimiento definido por el Sistema de Gestión de Calidad, así como actualizar los formatos de entrevistas para estudiantes en proceso de admisión de grado Jardín a noveno.
- Realizar entrevistas de admisión a estudiantes postulados y padres de familia, aportar al análisis y toma de decisión de admisión.
- Cumplir con las normas de seguridad industrial definidas por la organización mediante el uso adecuado de equipos, herramientas y dotación para el desarrollo de sus funciones; igualmente con las recomendaciones laborales emitidas por seguridad y salud en el trabajo.
- Apoyar a docentes en información y estrategias para la construcción y seguimiento del Plan Individual de Ajustes Razonables, para los casos de estudiantes que lo requieran.
- Aplicar y analizar la caracterización de la población anualmente, con el objetivo de conocer aspectos biopsicosociales de la comunidad. Aportar a la identificación y minimización de necesidades institucionales.
- Trabajar en red con el equipo de orientadores escolares de los colegios de Colsubsidio aportando a la diversidad de conocimiento, construcción de estrategias que mitiguen la desescolarización y el mejoramiento del clima escolar.

Cargo: Visitadora Domiciliaria SELECCIÓN INTELIGENTE

Noviembre 2006 - Marzo 2007

Funciones:

- Realizar visitas domiciliarias a postulantes en proceso de selección laboral.
- Analizar la información personal y el contexto familiar del postulante.
- Diligenciar formatos de recolección de información.

Cargo: Psicóloga - Coordinadora de Convivencia y Orientadora Escolar COLEGIO GIOVANNI PASCOLI

Agosto 2004 - Octubre 2006

Funciones:

- Realizar atención y seguimiento a estudiantes y padres de familia a nivel socioemocional. Desarrollar habilidades socioemocionales.
- Implementar proyectos sociales para la formación ciudadana.
- Capacitar a Docentes en temas relacionados con el aprendizaje y aspectos convivenciales.
- Liderar el diseño de Manual de Convivencia.
- Acompañar a actividades de protocolo institucional izadas de bandera.
- Realizar convivencias escolares según necesidades institucionales.
- Asesoría a estudiantes para la toma de decisión vocacional y profesional.

Cargo: Practicante. Servicio de Bienestar UNIVERSIDAD COOPERATIVA DE COLOMBIA

Julio 2002 - Noviembre 2002

Funciones:

- Realizar acompañamiento psicológico a estudiantes y solicitantes externos de la Universidad con el apoyo del docente encargado de práctica en Psicología Clínica.
- Diligenciar la formulación clínica según el motivo de consulta del consultante.
- Generar una impresión diagnóstica.
- Diseñar y aplicar estrategias de intervención clínica.
- Implementar talleres para el desarrollo de habilidades sociales y de aprendizaje.

Cargo: Practicante. Dirección de Sanidad del Ejercito FUERZAS MILITARES DE COLOMBIA

Febrero 2002 - Julio 2002

Funciones:

- Realizar acompañamiento psicológico a consultantes militares.
- Diligenciar la formulación clínica según el motivo de consulta del consultante.
- Generar una impresión diagnóstica.
- Diseñar y aplicar estrategias de intervención clínica.

REFERENCIA LABORAL Y PERSONAL

- Colsubsidio. Solicitud de referencia al correo electrónico serviciosaltrabajador@colsubsidio.com
- Diego Alexander Pérez Rodríguez. Parentesco: Esposo. Teléfono: 3162257414.